【裁判字號】    96,易,3498
【裁判日期】    970116
【裁判案由】    竊盜
【裁判全文】
臺灣高雄地方法院刑事判決              96年度易字第3498號
公  訴  人  臺灣高雄地方法院檢察署檢察官
被      告  丙○○
上列被告因竊盜案件，經檢察官提起公訴（96年度偵字第29693
號），本院判決如下：
    主  文
丙○○攜帶兇器竊盜，累犯，處有期徒刑拾月。
    事  實
一、丙○○前因竊盜案件，經臺灣高等法院高雄分院以民國95年
    度上易字第185 號判處有期徒刑1 年確定，於96年1 月23日
    執行完畢，翌日出監。詎仍不知悔改，復意圖為自己不法之
    所有，於96年10月11日3 時許，前往位於高雄縣阿蓮鄉○○
    段827 之38地號土地上之魚塭，以客觀上得以危害人生命、
    身體，可供兇器使用之老虎鉗1 支，剪斷該魚塭內乙○○所
    有之水車專用電線1 批（價值共約新臺幣3 萬元）而竊取之
    。嗣於96年10月17日2 時10分許，丙○○騎乘機車載運上開
    竊得之電線欲至高雄縣岡山鎮某處變賣，行經高雄縣岡山鎮
    ○○街時為警查獲。
二、案經高雄縣政府警察局岡山分局報請臺灣高雄地方法院檢察
    署檢察官偵查起訴。
    理  由
一、按被告丙○○所犯係刑事訴訟法第376 條第2 款所列之罪之
    案件，依同法第284 條之1 規定，第一審得由法官獨任進行
    審判程序，合先敘明。
二、訊據被告矢口否認有上開竊盜犯行，辯稱：被查獲的電線是
    從其姨丈丁○○那裡偷來的，就是和96年5 月中旬那件偷銅
    線的案子（該案件由本院另行審結）一起偷的，警詢時警方
    要伊交代案子，伊才亂編說是從乙○○魚塭裡偷的云云。經
    查，被告曾於上開時、地以老虎鉗竊取乙○○魚塭內電線，
    嗣於96年10月17日2 時10分許騎乘機車載運竊得之電線欲至
    高雄縣岡山鎮變賣途中為警查獲之事實，業據被告於96年10
    月17日警、偵訊時分別坦承在卷（見警二卷第8-9 頁、偵二
    卷第7 頁），證人即被害人乙○○亦於本院審理時到庭證稱
    ：96年10月11日伊魚塭裡面的電線有被偷，伊失竊後沒有報
    警，是警察帶被告來魚塭現場模擬，被告自己承認有剪電線
    等語（見本院97年1 月2 日審判筆錄），此外，並有現場及
    扣得之電線照片共6 張（見警二卷第21-23 頁）附卷可稽。
    至被告雖於本院審理時否認前開犯行，辯稱：本件查獲的電
    線是從丁○○那裡偷來的，就是伊於96年5 月中旬，在高雄
    縣阿蓮鄉復安村116 號倉庫內竊取丁○○電線（此部分犯行
    由本院另行審結）時一起偷的，警詢時警方要伊交代案子，
    因為伊曾經騎機車從乙○○魚塭那裡經過，看到電線已被偷
    了，所以才亂編說有偷該魚塭的電線云云。惟證人乙○○於
    電線被竊後並未報警處理，已如前述，被告復於本院審理時
    供稱：不認識乙○○，也沒有聽人家說過乙○○的電線被偷
    了等語（見同上審判筆錄），則若被告並非竊取上開魚塭電
    線之人，其豈能於警、偵訊時明確供出該電線遭竊取之時間
    、方式，又豈能知悉竊取該魚塭電線之人尚未被查獲，得以
    自稱該竊案是自己所為？顯見被告上開所辯與事實不符，係
    事後卸責之詞，不足採信，應以被告於警、偵訊時之自白為
    可採。綜上所述，本件事證明確，被告上開竊盜犯行已堪認
    定。
三、按刑法第321 條第1 項第3 款之攜帶兇器竊盜罪，係以行為
    人攜帶兇器竊盜為其加重條件，此所謂兇器，其種類並無限
    制，凡客觀上足對人之生命、身體、安全構成威脅，具有危
    險性之兇器均屬之，且祇須行竊時攜帶此種具有危險性之兇
    器為已足，並不以攜帶之初有行兇之意圖為必要（最高法院
    79年台上字第5253號判例意旨參照）。查被告為本件竊盜犯
    行時所持用之老虎鉗1 支，屬質地堅硬之金屬製品，客觀上
    足以為殺傷人生命、身體之器械，顯係具有危險性之兇器。
    是核被告所為，係犯刑法第321 條第1 項第3 款攜帶兇器竊
    盜罪。被告有如犯罪事實欄所示之論罪科刑前科，此有臺灣
    高等法院被告前案紀錄表1 份在卷可佐，其受有期徒刑執行
    完畢後，5 年內故意再犯本件有期徒刑以上之罪，為累犯，
    應依刑法第47條第1 項規定加重其刑。又起訴書固誤載本件
    犯罪日期為96年10月17日（此為查獲日期），然業據公訴人
    於本院審理時當庭更正為96年10月11日（見本院97年1 月2
    日審判筆錄），併此敘明。爰審酌被告正值青壯，竟不思以
    正當之方式獲取財物，而貪圖私欲，竊取他人之財物，侵害
    他人之財產安全，行為實有不當，及被告犯罪動機、目的、
    手段、被害人所受損失等一切情狀，量處如主文所示之刑。
四、另公訴意旨雖認被告曾多次因竊盜案件入監服刑，且均於執
    行完畢後再犯，顯見其有犯竊盜罪之習慣，因而聲請本院依
    竊盜犯贓物犯保安處分條例第3 條第1 項規定，諭知於刑之
    執行前，令入勞動場所強制工作。惟按18歲以上之竊盜犯、
    贓物犯，有犯罪之習慣者，得於刑之執行前，令入勞動場所
    強制工作。又應執行之刑未達1 年以上者，不適用本條例。
    竊盜犯贓物犯保安處分條例第3 條第1 項、第2 條第4 項分
    別定有明文。本件被告所量處之刑度既未達有期徒刑1 年以
    上，即無適用竊盜犯贓物犯保安處分條例之規定宣告強制工
    作之餘地，爰不予宣告被告應於刑之執行前，令入勞動場所
    強制工作。
五、被告被訴於96年5 月中旬某日，在高雄縣阿蓮鄉復安村116
    號倉庫內竊取丁○○所有變壓器內部銅線部分，由本院另行
    審結，附此敘明。
據上論斷，應依刑事訴訟法第284 條之1 、第299 條第1 項前段
，刑法第321 條第1 項第3 款、第47條第1 項，判決如主文。
本案經檢察官甲○○到庭執行職務。
中    華    民    國    97    年    1     月    16    日
                  鳳山刑事第二庭  法  官  楊筑婷
以上正本證明與原本無異。
如不服本判決應於收受本判決後10日內向本院提出上訴書狀，並
應敘述具體理由，如未敘述上訴理由者，應於上訴期間屆滿後20
日內補提理由書狀於本院（均須按他造當事人之人數附繕本）「
切勿逕送上級法院」。
中    華    民    國    97    年    1     月    16    日
                                  書記官  林靜慧
附錄本案判決論罪科刑法條：
中華民國刑法第321條第1項
犯竊盜罪而有左列情形之一者，處6 月以上、5 年以下有期徒刑
：
一  於夜間侵入住宅或有人居住之建築物、船艦或隱匿其內而犯
    之者。
二  毀越門扇、牆垣或其他安全設備而犯之者。
三  攜帶兇器而犯之者。
四  結夥三人以上而犯之者。
五  乘火災、水災或其他災害之際而犯之者。
六  在車站或埠頭而犯之者。


司法院資訊處製作；財團法人民間司法改革基金會備份。
